---
title: ""

format: 
  html:
    fig-width: 30
    fig-height: 25
---


```{r Bibliotecas, include=FALSE, output=FALSE}
```

```{r Bibliotecas, include=FALSE, output=FALSE}
library("dplyr") #for data manipulation
library("igraph") # for social network analysis
library("ggraph") 
library(readxl)
library(tidyverse)
library(ggraph)
library(tidygraph)
library(graphlayouts)
library(ggplot2)
library(snahelper)
library(miniCRAN)
library(magrittr)
library(remotes)
library(intergraph)
library(Cairo)
library(ggrepel)
library(here)
library(knitr)
library(kableExtra)
library(tidytext)  
library(DiagrammeR)


```


<<<<<<< HEAD
***


```{css, echo = FALSE}
.justify {
  text-align: justify !important
}
```

::: justify
=======
>>>>>>> 39f9875a4e8adcc495a1ef9430a6d45d1462049e

<html>

<head>

<title>Exemplo de Iframe Shiny</title>

</head>

<body>

<h2>Customização dos Gráficos</h2>

Utilize os controles das caixas de seleção para plotar os grafos das bases de tweets criada. Será possível selecionar a base de tweets criadas pelas palavras-chaves e hashtags indicadas no título dos grafos. Na segunda caixa de seleção é possível escolher o layout do gráfico.

<!-- Aqui está o iframe que incorpora o aplicativo Shiny -->

<iframe src="https://mauricio-fernandes.shinyapps.io/Grafo/" width= "124%" height="700">

</iframe>

</body>

</html>

<<<<<<< HEAD
:::

***
=======

>>>>>>> 39f9875a4e8adcc495a1ef9430a6d45d1462049e
```{r include=FALSE, output=TRUE}
# Grafos

carregar_dados <- function(caminho_arquivo) {
  
  c <- here::here("BD",caminho_arquivo)  
  
  edges <- readxl::read_excel(c, sheet = "Edges", skip = 1)
  vertices <- readxl::read_excel(c, sheet = "Vertices", skip = 1)
  
  Hashtag <- readxl::read_excel(c, sheet = "Overall Metrics", skip = 1)
  Hashtag <- toString(Hashtag[30, 2])
  
  # Retorna a lista de dados
  return(list(edges = edges, vertices = vertices, Hashtag = Hashtag))

}




```

```{r echo=FALSE, message=FALSE, warning=FALSE}


# Exemplo de uso:

d <- here::here("BD","Influencers Tratados","Tabelas.xlsx")  

caminho_tab <- read_excel(d,sheet = "Tabs")


```

```{r include=FALSE}

# Função Plot Grafo

plot_network <- function(graph, layout = "fr", Hashtag) {
  set.seed(123)
  
  g <- net.tidy %>%
    activate(nodes) %>%
    mutate(PageRank = centrality_pagerank()) %>%
    mutate(community = as.factor(group_infomap())) %>%
    ggraph(layout = layout) +
    labs(title = Hashtag) +
    geom_edge_arc(alpha=.6,edge_width = 0.015,edge_colour = "#A8A8A8", arrow = arrow(angle = 0, length = unit(0.1, "inches"), ends = "last", type = "closed")) +
    geom_edge_link(width = 1, colour = "lightgray") +
    geom_node_point(aes(colour = community,size=10*PageRank)) +
    geom_node_text(aes(label = label,size=3*PageRank), colour = "#000000",repel=TRUE,
                   family = "serif",fontface = "bold") +
    scale_size(range = c(0, 30)) + 
    theme_graph(fg_text_colour = 'white') + 
    theme(legend.position = "none")
  
  print(g)
}

```

```{r echo=FALSE, message=FALSE, warning=FALSE}


c <-  here("BD","Influencers Tratados","00-Influenciadores-localizados.xlsx")

influencers <- read_excel(c,sheet = "Influencers")



influencers <- influencers %>%
  select(User_Name,Usuário, Descrição, PageRank, `N. Seguidores`) %>%
  arrange(desc(PageRank))   %>%
  mutate(`N. Seguidores` = format(`N. Seguidores`, big.mark = ".")) %>%
  mutate(PageRank = format(PageRank, decimal.mark = ","))

```


## Tabela com todos os influenciadores localizados

Na tabela abaixo encontram-se todos os influenciadores localizados em todas as bases de tweets identificadas.

```{r echo=FALSE}




kable(influencers, digits = 4,format = "html",caption="influencers",align="lllrr",escape = F, table.attr='class="table-fixed-header"') %>%

     scroll_box(height = "550px"
                
                ,box_css = "border: 1px solid #ddd; padding: 5px; "
                ,extra_css = NULL
                ,fixed_thead = TRUE
                
                ) |>
  
    kable_styling(c('hover', 'condensed', 'responsive'),font_size = 16) 


```

```{r eval=FALSE, message=FALSE, warning=FALSE, include=FALSE}

for (i in 1:17) {

caminho_arquivo <- paste0(caminho_tab[i,1],".xlsx")

dados <- carregar_dados(caminho_arquivo)


edges <- carregar_dados(caminho_arquivo)$edges
vertices <- carregar_dados(caminho_arquivo)$vertices
Hashtag <- carregar_dados(caminho_arquivo)$Hashtag


# Separação Tweets

tweets <- edges
tweets <- filter(tweets,tweets$Relationship!="Tweet")
tweets <- filter(tweets,tweets$Language=="pt")



#Criação do Grafo

tweets$label <- tolower(tweets$`Vertex 1`)

### Creating a data frame from the sender-receiver objects
rts.df <- tweets %>% select(`Vertex 1`,`Vertex 2`)

colnames(rts.df) <- c("rt.sender","rt.receiver")



# Separar as contas que enviaram mensagem
sources <- rts.df %>% distinct(rt.sender) %>% rename(label=rt.sender)

# Separar as contas que receberam mensagem
destination <- rts.df %>% distinct(rt.receiver) %>% rename(label=rt.receiver)


# Criação da Tabela de Nós (Atores), incluindo chave primária para identificação dos nós
nodes <- full_join(sources, destination,by="label")
nodes <- full_join(sources, destination,by="label") %>% mutate(id = 1:nrow(nodes)) %>% select(id,everything())



# Criação da Tabela de Arestas
edges <- rts.df %>% left_join(nodes, by=c("rt.sender" = "label")) %>% rename(from="id")
edges <- edges %>% left_join(nodes,by=c("rt.receiver" = "label")) %>% rename(to=id)


edges <- select(edges,from,to)


# Grafo



net.tidy <- tbl_graph(
  nodes = nodes, edges = edges, directed = TRUE
)


net.tidy <- net.tidy %>%
  activate(nodes) %>%
  mutate(PageRank = centrality_pagerank())



# Escolha layout
#l="nicely"
#l="sphere" #um dos melhores
#l="circlepack"
#l= "layout fruchterman reingold"
#l= layout.fruchterman.reingold(net.tidy)
#l= "fr" #melhor opção
#l="kk"
#l="circle"
#l=layout_randomly(net.tidy)
#l="lgl"




influencers <- left_join(influencers,nodes,by=c("User_Name"="label"))


edges <- edges %>%
  filter(from %in% influencers$id | to %in% influencers$id)


net.tidy <- tbl_graph(
  nodes = nodes, edges = edges, directed = TRUE
)

net.tidy <- net.tidy %>%
  activate(nodes) %>%
  mutate(PageRank = centrality_pagerank())


# Criação dos Gráficos
 plot_network(net.tidy,"kk",Hashtag)


# Salvar Grafos
# write_graph(net.tidy, paste0(here("BD","Grafos",caminho_tab[i,1]),".graphml"), format = "graphml")

}


```

